# 抵债取得资管产品份额的账务处理

提问人：你瞅我干啥 时间：2020-11-23 18:35:00
请教陈老师和各位大大
A公司是一家资产管理公司，具有发放贷款资格。
B公司是一家房地产开发公司。
2017 年，A公司与B公司共同设立一项资管计划，A公司出资 1000 万，B公司出资 9000 万。资管计划资金用于成立C项目公司，开发一项商业办公楼。
资管计划约定，C公司由B公司管理，商业办公楼建成后，A公司享有冠名权，同时享有按照成本价格购买两层办公楼的权益，资管计划其余收益归B公司所有。
同时，A公司向B公司发放贷款 2 亿元。
2020 年初，因疫情等因素，B公司难以偿还A公司贷款，计划以其持有的资管计划份额抵偿A公司贷款本金及利息。
此时，C项目公司在建项目处于初期阶段，但其土地增值一倍以上。土地整体价值预计可以覆盖贷款本金及利息。
双方达成协议，B公司以资管计划份额抵偿A公司贷款本金及利息。A公司取得资管计划其他份额后，同时取得C项目公司的控制权.A公司计划暂时委托其他方管理C公司，并择机对外出售该项目公司以实现资金退出。
1 、A公司取得B公司持有的资管计划份额后，将对该资管计划100%持有，新取得的部分份额，按照土地评估价值为基础入账是否合理？
2 、A公司是否考虑将该资管计划纳入合并范围？若纳入合并范围，是否继续合并C公司（A公司不具有经营C公司资质）？
3 、能够考虑将新资管计划整体份额作为交易性金融资产列示，不纳入合并范围？
谢谢陈老师

回答人：chenyiwei
1 、A应按照实际支付给B的收购价款确认该项资管计划新增份额，并将该资管计划视同其子公司，纳入合并报表范围。该项目公司属于“单一资产实体”，不构成业务，故该土地在A公司合并报表层面不应直接体现为其公允价值，而应按A的取得成本计量。
2 、A应继续将C纳入合并报表范围。一般不建议运用投资性主体的“公允价值计量选择权”。